臺灣臺中地方法院刑事判決　　　　　　　　　　　　九十三年度易字第二三三０號
　　公　訴　人　臺灣臺中地方法院檢察署檢察官
　　被　　　告　甲○○
　　　　　　　　丁○○
右列被告等因竊盜案件，經檢察官提起公訴（九十三年度偵字第一一六八六號），被
告於本院準備程序中為認罪之陳述，經本院合議庭裁定由受命法官獨任改行簡式審判
程序審理，判決如左：
    主  文
甲○○共同毀壞門扇、攜帶兇器竊盜，處有期徒刑捌月。緩刑年。未經扣案之一字
型扳手壹支、十字型扳手壹支，均沒收。
丁○○共同連續毀壞門扇、攜帶兇器竊盜，處有期徒刑壹年陸月。未經扣案之一字型
扳手壹支、十字型扳手壹支，均沒收。
    事  實
一、丁○○基於行竊他人財物典當或變賣換現之概括犯意，意圖為自己不法之所有，
    與甲○○基於共同行竊他人財物之犯意聯絡，於民國九十三年四月一日十五時許
    ，由丁○○、甲○○分別執持丁○○所有客觀上足以傷害人之生命、身體，堪以
    供為兇器使用之一字型扳手及十字型扳手各一支後，即自丁○○住處四樓攀爬至
    乙○○位於臺中縣大甲鎮○○路五八號住處樓頂，再以毀壞門扇之方式，破壞乙○○住處四樓之鐵門，擅自侵入乙○○之住宅內，竊取乙○○所有之金戒指十枚
    、金項鍊四條、金手鍊二條、金腳鍊一條、金耳環二對及現金新臺幣（下同）八
    萬元等財物（合計價值約三十萬元），得手後，丁○○即單獨將竊得之金飾，攜
    往臺中縣大甲鎮○○路上之「大展當鋪」，向不知情之當鋪負責人林漢淞典當變
    現，得款六萬多元，丁○○將變賣贓物所得之款項分配六千元與甲○○花用後，
    其餘款項均供己花用殆盡。
二、丁○○復基於承前之概括犯意，於九十三年五月十四日十時許，在臺中縣大甲鎮
    ○○路六四號丙○○住處，以借用廁所為由，徵得丙○○之同意，而進入丙○○
    住宅內，趁機竊取丙○○丈夫所有放置於廁所洗手臺上之金戒指一枚，得手後亦
    持往臺中縣大甲鎮○○路林漢淞所經營之「大展當鋪」，向不知情之林漢淞典當
    變現，得款二千元，花用殆盡。
三、丁○○再基於承前之概括犯意，於九十三年六月二十九日中午，在臺中縣大甲鎮
    ○○路十九號泛美汽車修配廠內，見顧客所有車牌號碼Ｒ八─０三六七號之自小
    客車右前坐椅上，有放置黃獻文所有之ＯＬＹＭＰＵＳ廠牌、銀色、ＭＪＵ─三
    ００型號、序號000000000號之數位相機一臺，認為有機可趁，乃徒手
    行竊，得手後，隨即以三千元之代價，出賣予易建輝，而變賣所得款項亦經花用
    殆盡。
四、案經被害人乙○○、丙○○訴由臺中縣警察局大甲分局報告臺灣臺中地方法院檢
    察署檢察官偵查起訴。
    理  由
一、訊據被告甲○○、丁○○，對於右揭時地，執持一字型扳手及十字型扳手，毀壞
    告訴人乙○○住處之門扇後，擅自侵入告訴人乙○○住處，行竊告訴人乙○○所
    有之金戒指十枚、金項鍊四條、金手鍊二條、金腳鍊一條、金耳環二對及現金八
    萬元等財物得手，及被告丁○○單獨行竊被害人丙○○之夫所有之金戒指一枚、
    被害人黃獻文所有之數位相機一臺得手等情，業均坦認屬實，核與告訴人乙○○
    、丙○○之指訴情節、被害人黃獻文之指述內容及證人林漢淞之證述情節均屬相
    符，並有大展當鋪金飾買入登記簿二份、內政部警政署刑事警察局九十三年五月
    四日刑紋字第０九三００八五一三七號鑑驗書一份、現場照片十二張在卷足稽，
    被告丁○○、甲○○之自白供述與現有事證相符，應堪置信。本件事證明確，被
    告丁○○、甲○○之犯行，均堪認定。
二、(一)按未經扣案之一字型扳手一支、十字型扳手一支，均係質地堅硬之物，客觀上
    足以傷害人之生命、身體，堪以供為兇器使用，應屬兇器無訛。被告丁○○、甲○○基於共同行竊他人財物之犯意聯絡，意圖為自己不法之所有，分別攜帶被告
    丁○○所有客觀上足以傷害人之生命、身體，堪以供為兇器使用之一字型扳手、
    十字型扳手各一支，持以毀壞門扇，擅自侵入告訴人乙○○之住宅，竊取告訴人
    乙○○所有之金戒指十枚、金項鍊四條、金手鍊二條、金腳鍊一條、金耳環二對
    及現金八萬元等財物得手，核其所為，係犯刑法第三百二十一條第一項第二款、
    第三款之攜帶兇器毀壞門扇竊盜罪。被告丁○○、甲○○二人間，顯有共同行竊
    他人財物之犯意聯絡及行為分擔，為共同正犯。(二)被告丁○○意圖為自己不法之
    所有，徒手竊取被害人丙○○之夫所有之金戒指一枚得手，核其所為，係犯刑法
    第三百二十條第一項之竊盜罪。(三)被告丁○○意圖為自己不法之所有，徒手行竊
    被害人黃獻文所有之數位相機一臺得手，核其所為，係犯刑法第三百二十條第一
    項之竊盜罪。公訴人雖未敘及被告丁○○於九十三年六月二十九日行竊被害人黃
    獻文所有之數位相機一臺之犯行，然該部分竊盜犯行，與起訴經論罪科刑之前開
    竊盜犯行間，僅相隔一個月餘之時間，手段亦屬同一，所侵害均係被害人之財產
    法益，應有連續犯之裁判上一罪關係，應為起訴效力所及，本院自得併予審理，
    附此敘明。(四)被告丁○○所犯攜帶兇器毀壞門扇竊盜罪及二次普通竊盜罪三者間
    ，其時間緊接，手段同一，所觸犯犯罪構成要件相同之罪名，顯係基於概括犯意
    而為之，為連續犯之裁判上一罪關係，應依刑法第五十六條之規定，從一重之攜
    帶兇器毀壞門扇竊盜罪論處，並加重其刑。(五)爰審酌被告丁○○正值青年，不思
    上進，竟貪圖不法利益，恣意行竊他人財物以變賣換現，助長社會偷盜之風，危
    及他人財產安全，且於九十三年五月二十二日為警查獲後仍不知有所警愓，再於
    九十三年六月二十九日再次行竊他人財物，罔顧法紀，莫此為甚；而被告甲○○
    因禁不起被告丁○○之提議，而參與行竊，其行固屬可議，惟被告甲○○於犯罪
    後，業經主動向被害人道歉並賠償十萬元之損害，徵得被害人之諒解，業據被害
    人乙○○當庭陳明屬實，姑念被告甲○○年輕識淺，目前尚未滿二十歲，思慮未
    週；又被告甲○○、丁○○於犯罪後，均坦承犯行，犯罪後態度良好，尚知悔改
    等一切情狀，分別量處如主文所示之刑，以示懲儆。末查：被告甲○○前未曾受
    有期徒刑以上刑之宣告，此有臺灣高等法院被告全國前案紀錄表一份在卷足按，
    被告甲○○因一時貪慾，短於思慮，致觸犯本案犯行，經此番偵審教訓後，當已
    知所警愓，信無再犯之虞，本院認所宣告之刑，以暫不執行為適當，爰併予諭知
    緩刑三年，用啟自新，併觀後效。
三、被告未經扣案之一字型扳手一支、十字型扳手一支，均係被告丁○○所有，供被
    告甲○○、丁○○共犯竊盜罪所用之物，業據被告丁○○、甲○○供述屬實，雖
    未扣案，然亦無具體事證足認業已滅失，爰依刑法第三十八條第一項第二款之規
    定，併予諭知沒收。
據上論斷，應依刑事訴訟法第二百七十三條之一第一項、第二百九十九條第一項前段
，刑法第二十八條、第五十六條、第三百二十一條第一項第二款、第三款、第三十八
條第一項第二款、第七十四條第一款，判決如主文。
中      華      民      國      九十三      年    十一    月    十六    日
                                臺灣臺中地方法院刑事第五庭
                                        法  官  巫淑芳
右正本證明與原本無異。
如不服本判決，應於送達後十日內向本院提出上訴狀（須附繕本），上訴於臺灣高等
法院臺中分院。
                                        書記官
中      華      民      國      九十三      年    十一    月    十六    日
附錄論罪科刑法條：
刑法第三百二十一條：
犯竊盜罪而有左列情形之一者，處六月以上五年以下有期徒刑：
  一、於夜間侵入住宅或有人居住之建築物、船艦，或隱匿其內而犯之者。
  二、毀越門扇、牆垣或其他安全設備而犯之者。
  三、攜帶兇器而犯之者。
  四、結夥三人以上而犯之者。
  五、乘火災、水災或其他災害之際而犯之者。
  六、在車站、埠頭而犯之者。
前項之未遂犯罰之。
